臺灣臺南地方法院刑事判決　　　　　　　100年度訴字第615號
公　訴　人　臺灣臺南地方法院檢察署檢察官
被　　　告　吳勝雄
上列被告因違反毒品危害防制條例案件，經檢察官提起公訴（10
0年度毒偵字第697號），被告於準備程序期日就被訴事實為有罪
之陳述，本院合議庭裁定由受命法官獨任進行簡式審判程序，判
決如下：
    主  文
吳勝雄施用第一級毒品，處有期徒刑陸月，如易科罰金，以新臺
幣壹仟元折算壹日，扣案之第一級毒品海洛因壹包（檢驗後淨重
零點柒肆肆公克）沒收銷燬之；又施用第二級毒品，處有期徒刑
肆月，如易科罰金，以新臺幣壹仟元折算壹日，扣案之第二級毒
品甲基安非他命肆包（含袋共重壹點捌參公克）沒收銷燬之；扣
案之甲基安非他命吸食工具貳組沒收。應執行有期徒刑捌月，如
易科罰金，以新臺幣壹仟元折算壹日，扣案之第一級毒品海洛因
壹包（檢驗後淨重零點柒肆肆公克）及第二級毒品甲基安非他命
肆包（含袋共重壹點捌參公克）均沒收銷燬之；扣案之甲基安非
他命吸食工具貳組沒收。
    事實及理由
一、犯罪事實：
    吳勝雄前因施用毒品案件，經本院裁定送觀察、勒戒後，認
    無有繼續施用毒品之傾向，再經本院裁定令入戒治處所施以
    強制戒治，於民國九十八年五月十二日執行完畢釋放，並由
    臺灣臺南地方法院檢察署檢察官以九十八年度戒毒偵字第七
    ○號為不起訴處分確定。詎其仍不知悔改，復基於施用第一
    級毒品海洛因及第二級毒品甲基安非他命之犯意，先後於一
    ○○年三月八日十六時至十七時許，在其位於臺南市○區○
    ○路四段二○○巷二十四號三樓住處，分別以摻入香菸內吸
    食及以扣案之吸食工具點火燒烤之方式，施用第一級毒品海
    洛因及第二級毒品甲基安非他命各一次。嗣於一○○年三月
    九日十一時三十五分許，警員持本院所核發之搜索票前往上
    址搜索，在其住處房間內扣得第一級毒品海洛因一包（檢驗
    後淨重○．七四四公克）、第二級毒品甲基安非他命四包（
    含袋共重一．八三公克）、甲基安非他命吸食工具二組、０
    ０號夾鍊袋一包及三星牌行動電話一支等物，並經其同意採
    尿送驗後，結果呈嗎啡、可待因、安非他命及甲基安非他命
    陽性反應，因而查悉上情。
二、證據名稱：
(一)被告吳勝雄於警、偵訊及本院審理中之自白。
(二)臺南市政府警察局刑事警察大隊搜索、扣押筆錄、扣押物品
    清單、目錄表各一件及扣案之第一級毒品海洛因一包（檢驗
    後淨重○．七四四公克）、第二級毒品甲基安非他命四包（
    含袋共重一．八三公克）、甲基安非他命吸食工具二組等物
    。
(三)現場照片十四幀。
(四)臺南市政府警察局刑事警察大隊查獲吳勝雄涉毒品案毒品初
    步檢驗報告書二紙。
(五)臺南市政府警察局刑事警察大隊調查涉嫌毒品案送驗尿液代
    號年籍對照表一紙。
(六)台灣檢驗科技股份有限公司濫用藥物檢驗報告一紙。
(七)高雄市立凱旋醫院濫用藥物成品檢驗鑑定書一紙。
(八)臺灣高等法院被告前案紀錄表一份。
三、查海洛因為毒品危害防制條例第二條第二項第一款所列之第
    一級毒品，甲基安非他命則係同法第二條第二項第二款所列
    之第二級毒品，故核被告所為，分別係犯毒品危害防制條例
    第十條第一、二項之施用第一、二級毒品罪。其持有毒品之
    低度行為應為施用毒品之高度行為所吸收，均不另論罪。被
    告所犯上開二罪，犯意各別、行為互殊，應予分論併罰。爰
    審酌被告前因施用毒品案件經觀察、勒戒及強制戒治執行完
    畢後，猶未能戒除施用毒品之惡習，再為本件犯行，顯見其
    戒除毒癮之意志薄弱，無視於毒品對於自身健康之戕害及國
    家對於杜絕毒品犯罪之禁令，惟考量施用毒品者均具有相當
    程度之生理成癮性及心理依賴性，暨其施用毒品之動機、犯
    後坦承犯行，態度良好等一切情狀，分別量處如主文所示之
    刑，並定其應執行之刑及易科罰金之折算標準，以資警惕。
四、扣案之海洛因一包（檢驗後淨重○．七四四公克）及甲基安
    非他命四包（含袋共重一．八三公克），均為毒品危害防制
    條例所稱之毒品，且毒品之包裝袋與毒品已無法完全析離，
    均應依毒品危害防制條例第十八條第一項前段規定，宣告沒
    收銷燬之。而扣案之甲基安非他命吸食工具二組，均係被告
    所有，供被告犯本件施用第二級毒品罪所用之物，業據被告
    陳明在卷（見本院卷第二十六頁），亦應依刑法第三十八條
    第一項第二款規定宣告沒收。至於扣案之三星牌行動電話一
    支及００號夾鍊袋一包等物，尚無證據證明亦係被告供犯本
    罪所用之物，故不予宣告沒收，附此敘明。
五、依刑事訴訟法第二百七十三條之一第一項、第二百九十九條
    第一項前段、第三百十條之二、第四百五十四條，毒品危害
    防制條例第十條第一項、第二項、第十八條第一項前段，刑
    法第十一條前段、第五十一條第五款、第四十一條第一項前
    段、第八項、第三十八條第一項第二款，判決如主文。
本案經檢察官莊玲如到庭執行職務。
中    華    民    國   100    年    7     月    19    日
                  刑事第十四庭  法  官  孫淑玉
以上正本證明與原本無異。
如不服本判決應於收受本判決後10日內向本院提出上訴書狀，並
應敘述具體理由。如未敘述上訴理由者，應於上訴期間屆滿後20
日內向本院補提理由書狀（均須按他造當事人之人數附繕本）「
切勿逕送上級法院」。
                                書記官  方秀貞
中    華    民    國   100    年    7     月    19    日
附錄本案論罪科刑法條：
毒品危害防制條例第10條
施用第一級毒品者，處 6 月以上 5 年以下有期徒刑。
施用第二級毒品者，處 3 年以下有期徒刑。